【裁判字號】    97,訴,3340
【裁判日期】    980122
【裁判案由】    毒品危害防制條例
【裁判全文】
臺灣板橋地方法院刑事判決              97年度訴字第3340號
公  訴  人  臺灣板橋地方法院檢察署檢察官
被      告  甲○○
                    （現羈押在臺灣臺北看守所）
上列被告因違反毒品危害防制條例案件，經檢察官提起公訴（97
年度毒偵字第4629號），因被告於本院準備程序中為有罪之陳述
，本院告知被告簡式審判程序之旨，並聽取當事人之意見後，經
合議庭裁定由受命法官獨任進行簡式審判程序，並判決如下：
    主  文
甲○○施用第一級毒品，累犯，處有期徒刑玖月。
    事  實
一、甲○○前因施用毒品案件，經臺灣桃園地方法院以八十九年
    度毒聲字第五八五號裁定送觀察、勒戒後，因認有繼續施用
    毒品傾向，復經同法院以八十九年度毒聲字第一一○八號裁
    定送強制戒治，於民國八十九年七月二十六日停止戒治處分
    出所付保護管束，於九十年二月十四日觀護期滿視為執行完
    畢，並由臺灣桃園地方法院檢察署檢察官於九十年四月二十
    五日以九十年度戒偵字第三五三號不起訴處分確定。又因施
    用毒品案件，經同法院以九十三年度訴字第七○四號刑事判
    決判處應執行有期徒刑一年二月，於九十三年九月二十一日
    判決確定；另因施用毒品、竊盜案件，分別經同法院以九十
    四年度訴字第五三六號刑事判決判處有期徒刑一年二月、十
    月，於九十四年八月二十二日判決確定、經臺灣基隆地方法
    院以九十四年度易字第一一七號刑事判決判處有期徒刑十月
    ，於九十四年五月二十三日判決確定。嗣上開三罪經定應執
    行刑為有期徒刑二年八月，再經減刑及定應執行刑為有期徒
    刑一年二月確定，並接續前案執行，於九十六年七月十六日
    執行完畢（致使本件構成累犯）。詎其猶不知悔改，於前次
    強制戒治執行完畢釋放五年內再犯施用毒品罪經法院判刑確
    定後，竟又基於施用第一級毒品之犯意，於九十七年五月十
    六日上午十時許在臺北縣樹林市○○街二二三巷四四號三樓
    住處（起訴書載為於九十七年五月十六日為警採尿回溯二十
    六小時內之某時，在不詳地點），以將海洛因用水稀釋後置
    入針筒內施打之方式，施用海洛因一次。嗣於九十七年五月
    十六日下午五時四十分許在上址經警執行搜索，經其同意採
    集尿液送驗而查悉上情。
二、案經臺北縣政府警察局樹林分局報告臺灣板橋地方法院檢察
    署檢察官偵查起訴。因甲○○於本院準備程序中為有罪之陳
    述，經本院合議庭裁定以簡式審判程序審理。
    理  由
一、訊據被告甲○○對於前揭犯罪事實均坦承不諱，經查：
（一）被告經警採尿送台灣檢驗科技股份有限公司，以EIA 酵素
      免疫分析法篩檢、GC/MS 氣相層析質譜儀分析法確認檢驗
      結果，呈嗎啡陽性反應，有該公司九十七年六月五日出具
      之濫用藥物檢驗報告一紙在卷可參（見偵查卷第三十六頁
      ）。復查，海洛因施用入人體後水解還原成嗎啡，再循嗎
      啡之代謝方式排出體外，業據行政院衛生署藥物食品檢驗
      局以七三藥檢壹字第○三○二二一號函說明綦詳，且尿液
      中能否驗出嗎啡陽性反應，與其投與量、投與途徑、採尿
      時間、個人體質及檢測方法之靈敏度有關，國外曾有文獻
      報導注射六毫克之海洛因鹽酸鹽，其代謝物嗎啡之平均可
      檢出時限約為二十六小時，亦經行政院衛生署藥物食品檢
      驗局於八十一年九月八日以（八一）藥檢壹字第八一一四
      八八五號函釋明在案。前揭尿液檢驗報告載明係以GC/MS
      （即氣相層析質譜儀分析法）方法作為確認檢驗之方式，
      而該方法之原理係檢品經氣化後，通過層析管分離純化，
      再將純化後之成分循序送入質譜儀做個別鑑定。因質譜儀
      所測定之圖譜，在化學上被公認具有指紋特性，故可據以
      完全判定該檢品係為何種化合物。是以氣相層析質譜儀（
      GC/M S）作藥物及其代謝產物之定性及定量分析，幾乎不
      會有偽陽性反應產生，此經台北榮民總醫院於八十三年四
      月七日以八三北總內字第三○五九號函釋明在案。準此被
      告之尿液經以氣相層析質譜儀分析法檢驗，既係呈嗎啡陽
      性反應，顯見被告應有在前揭犯罪時間施用第一級毒品海
      洛因之行為甚明。
（二）被告前有如事實欄所載因施用毒品案件，經法院裁定送強
      制戒治執行完畢後，五年內再犯如事實欄所載施用毒品案
      件經法院判處罪刑確定，有臺灣高等法院院被告前案紀錄
      表一份在卷可按，復為本件施用第一級毒品海洛因，是本
      件事證明確，被告犯行洵堪認定，應予依法論科。
二、按海洛因屬毒品危害防制條例第二條第二項第一款所規定之
    第一級毒品，核被告施用海洛因之行為，係犯毒品危害防制
    條例第十條第一項之施用第一級毒品罪。其持有毒品之低度
    行為，應為施用毒品之高度行為所吸收，不另論罪。又被告
    有如前述刑事科刑及執行紀錄，有上開被告前案紀錄表一份
    在卷足憑，其於受有期徒刑之執行完畢後，五年以內故意再
    犯本件有期徒刑以上之罪，為累犯，應依刑法第四十七條第
    一項之規定加重其刑。本院審酌被告施用毒品，足以戕害其
    身心，滋生其他犯罪，惡化治安，嚴重損及公益，且被告前
    曾犯施用毒品罪，業經強制戒治、刑事執行完畢，仍未戒斷
    其施用毒品之惡習，竟再為本件施用毒品犯行，顯見其不思
    悔改，而其施用毒品行為於本質上係屬自我戕害行為，反社
    會性之程度應屬較低，及其犯後坦承犯行，態度尚稱良好等
    一切情狀，量處如主文所示之刑，以資懲儆。至扣案甲基安
    非他命一包，與本件被告施用毒品無關，且業經本院另以九
    十七年度簡字第七八○一號刑事簡易判決諭知沒收銷燬在案
    ，爰不於本案宣告沒收，併此敘明。
據上論斷，應依刑事訴訟法第二百七十三條之一第一項、第二百
九十九條第一項前段，毒品危害防制條例第十條第一項、第二十
三條第二項，刑法第十一條前段、第四十七條第一項，判決如主
文。
本案經檢察官謝岳龍到庭執行職務。
中    華    民    國    98    年    1     月    22    日
                刑事第十二庭    法  官  劉  安  榕
以上正本證明與原本無異。
如不服本判決，應於判決送達後10日內敘明上訴理由，向本院提
出上訴書狀（應附繕本），上訴於臺灣高等法院；未敘述上訴理
由者，應於上訴期間屆滿後20日內向本院補提理由書（均須按他
造當事人之人數附繕本），切勿逕送上級法院。
                                書記官  陳  盈  真
中    華    民    國    98    年    1     月    22    日
附錄本案論罪科刑法條全文：
毒品危害防制條例第10條
施用第一級毒品者，處六月以上五年以下有期徒刑。
施用第二級毒品者，處三年以下有期徒刑。


司法院資訊處製作；財團法人民間司法改革基金會備份。
